臺灣高等法院交通事件裁定　　　　　　　　　　　　九十三年度交抗字第二六七號
　　抗　告　人
　　即 異議 人　甲○○
右抗告人因違反道路交通管理處罰條例案件，不服臺灣板橋地方法院九十三年度交聲
字第五三號，中華民國九十三年三月十五日裁定，提起抗告，本院裁定如左：
        主  文
抗告駁回。
        理  由
一、原裁定略以：異議人甲○○所有車牌號碼ＢＬＣ－○○六號重型機車於民國九十
    二年十月三十一日二十三時十二分許，行經桃園縣中壢市○○路與成功路口，因
    有闖紅燈（直行）及不服稽查取締（攔車不停）之違規事實，經桃園縣警察局中
    壢分局員警逕行舉發，而原處分機關則依道路交通管理處罰條例第五十三條、第
    六十條第一項及同法第七條之二第一項、第二項之規定，處罰汽車（含機車）所
    有人新台幣（下同）四千八百元罰鍰，有舉發員警胡高嶧到庭證述，應屬實在，
    而駁回受處分人之異議。
二、按汽車駕駛人，行經有燈光號誌管制之交岔路口闖紅燈者，處一千八百元以上五
    千四百元以下罰鍰；又汽車駕駛人，駕駛汽車有違反本條例之行為，經交通勤務
    警察或依法令執行交通稽查任務人員制止時，不聽制止或拒絕停車接受稽查而逃
    逸者，除按各該條規定處罰外，處三千元以上六千元以下罰鍰，道路交通管理處
    罰條例第五十三條、第六十條第一項分別定有明文。次按汽車駕駛人有不服指揮
    稽查而逃逸之行為，當場不能或不宜攔截製單舉發者，得對汽車所有人逕行舉發
    處罰，前項舉發，應記明車輛牌照號碼、車型等可資辨明之資料，查明汽車所有
    人姓名或名稱、住址後，製單舉發處罰之，道路交通管理處罰條例第七條之二條
    第一項第四款、第二項亦分別定有明文。
三、抗告意旨略以：九十二年十二月三十一日晚間桃園藍鷹高爾夫球場總經理張孟光
    在北二高被人誤殺事件，案發當時這路段在塞車情況下，車號也無法立刻明確的
    記下，更何況是闖紅燈車速必定很快，伊可以肯定警員記錯車號。況小兒郭于鼎
    作息時間夜間十一點多早已回家休息，平時上課至六點即已返家休息，違規當日
    下課時間為下午五點（第八節），有依提出之郭于鼎日間部企業管理系選課清單
    以資證明，而違規時間為晚上十一點十二分許，應係該警員誤認云云。
四、經查，本件證人即舉發員警胡高嶧於原審到庭證述：舉發的時間是九十二年十月
    三十一日二十三時十二分，違規地點是在中壢市○○路、成功路口，而伊舉發的
    地點是在中壢市○○○○○路口，距離違規地點一百到一百五十公尺，因為該機
    車是由遠至近往伊的方向行駛，伊前先目睹該機車闖越中華路、成功路口的紅燈
    ，事後該機車駛近伊時，伊就揮舞指揮棒並且鳴哨攔停，但該部機車不服指揮，
    逕行從伊身邊駛離，而當時天候晴朗，有路燈，視線很清楚，而在該機車行駛過
    伊身邊的時候，伊隨即回頭目睹車牌是ＢＬＣ－○○六號，所以絕對不可能誤認
    等語綦詳（見原審卷第三二至三四頁），且有現場照片四張可佐（見原審卷第三
    八、三九頁）。再者，違規地點是在中壢市○○路、成功路口，抗告人復稱其子
    就讀中原大學，有其提出之中原大學日間部企業管理系選課清單足稽，違規地點
    恰在該校附近，足認該員警舉發並非憑空捏造，抗告人指摘該員警對車號記憶錯
    誤，殊無可採。又當時雖值深夜，惟有路燈照明，故視線仍甚清晰，且違規車輛
    乃係經過舉發員警之身邊，始由胡高嶧從近距離目睹車牌，因而逕行舉發，應無
    誤認，是舉發員警胡高嶧確實目睹車牌號碼ＢＬＣ－○○六號機車駕駛人有違規
    闖紅燈及不聽交通勤務警察之制止與拒絕停車接受稽查而逃逸之事實，應屬實在
    。復查本件違規機車之車牌號碼ＢＬＣ－○○六號重型機車之所有人為抗告人甲
    ○○，此經抗告人於原審到庭證述屬實（見原審卷第三四頁），並有查詢重型機
    車車籍資料一紙在卷可稽，（見原審卷第四一頁）自屬真實。而本件違規之駕駛
    人為一男子非抗告人，業經舉發警員胡高嶧於原審到庭證述，是舉發員警有「當
    場不能或不宜攔截製單舉發」，經員警記明可資辨明資料，揆諸前揭規定，得對
    汽車所有人即抗告人逕行舉發，是本件原裁定認原處分並無不當，而駁回認抗告
    人之異議，經核並無不合，抗告人猶以警員誤認及記錯為由，指摘原裁定不當，
    為無理由，應予駁回。
據上論結，應依道路交通管理處罰條例第八十九條、道路交通案件處理辦法第二十六
條，刑事訴訟法第四百十二條，裁定如主文。
中    華    民    國       九十三      年     四      月    二十七      日
                              臺灣高等法院交通法庭
                                  審判長法  官  許  增  男
                                        法  官  李  英  豪
                                        法  官  周  煙  平
右正本證明與原本無異。
不得再抗告。
                                        書記官  蕭  麗  珍
中　　　華　　　民　　　國　　九十三　　年　　　五　　　月　　　七　　　日
